# 请教陈版：企业进行无还本续贷是否需要进行会计处理？

提问人：clb1516 时间：2022-08-30 19:34:21
21 年企业借了一笔短期借款， 22 年企业重新签了相同的借款合同，用来偿还 21 年的短期借款， 22 年账上未进行处理，将 21 年的借款数一直挂在期初余额，无流水，无借据，仅签了借款合同、抵押合同、保证合同，请问陈版主是否合适？

回答人：chenyiwei
本质上属于原债务的展期，属于《企业会计准则第 12 号——债务重组》的规范范围。如果延期债务的条款与原借款基本一致，且市场利率无重大变化，则续期时点上新旧债务的账面价值基本一致。